最高法院刑事判決　　　　　　　　　 111年度台上字第2275號
上　訴　人　劉彥明
上列上訴人因違反毒品危害防制條例等罪案件，不服臺灣高等法
院臺中分院中華民國110年12月16日第二審判決（110年度上訴字
第780號，起訴案號：臺灣苗栗地方檢察署109年度偵字第3167、
4502、4503號），提起上訴，本院判決如下：
    主  文
上訴駁回。
    理  由
一、按刑事訴訟法第377 條規定：上訴於第三審法院，非以判決
    違背法令為理由，不得為之。是提起第三審上訴，應以原判
    決違背法令為理由，係屬法定要件。如果上訴理由書狀並非
    依據卷內訴訟資料，具體指摘原判決不適用何種法則或如何
    適用不當，或所指摘原判決違法情事，顯與法律規定得為第
    三審上訴理由之違法情形不相適合時，均應認其上訴為違背
    法律上之程式，予以駁回。
二、本件原判決綜合全案證據資料，認定上訴人劉彥明有其事實
    欄所載自加拿大走私及運輸第三級毒品愷他命至臺灣地區之
    犯行，因而維持第一審比較行為時及裁判時法律，適用最有
    利之規定，依想像競合犯關係，從一重依民國109年1月15日
    修正前毒品危害防制條例第4條第3項規定，論處上訴人運輸
    第三級毒品罪刑，並諭知相關沒收之判決，而駁回上訴人在
    第二審之上訴，已詳述其認定犯罪事實所憑證據及認定之理
    由。
三、刑法第59條之酌量減輕其刑，必其犯罪情狀確可憫恕，在客
    觀上足以引起一般人之同情，認為即予以宣告法定最低度刑
    ，猶嫌過重，始有其適用。原判決已說明上訴人本件運輸毒
    品數量非少，倘外流足以影響社會治安，危害國民健康，且
    所涉之運輸第三級毒品罪，已依毒品危害防制條例第17條第
    2 項規定減輕其刑，並無科以最低刑度猶嫌過重之情事，且
    依上訴人之供詞，其為本案犯行之動機，亦非難以維持生計
    或有何不可歸責個人之事故，在客觀上並無情輕法重而足以
    引起一般人同情之情形，因而未適用刑法第59條規定減輕其
    刑等情甚詳，是原判決既已就上訴人本件犯罪情狀為全盤觀
    察，認無情輕法重之情形，復敘明基於個案情節不同，不得
    比附援引另案即臺灣高等法院110 年度上訴字第2334號判決
    內容，而為有利於上訴人之認定等旨，核其此部分論斷，於
    法並無不合。上訴意旨徒憑己見，猶援引上開另案之判決內
    容，認本件有情輕法重之情形，據以指摘原判決未依刑法第
    59條規定酌量減輕其刑為不當，自非合法之第三審上訴理由
    。
四、其餘上訴意旨均非依據卷內訴訟資料，具體指摘原判決不適
    用何種法則或如何適用不當，徒就原判決已明確論斷說明之
    事項，暨不影響於判決結果之枝節問題，漫事爭論，顯與法
    律規定得為第三審上訴理由之違法情形不相適合。揆之首揭
    說明，本件上訴為違背法律上之程式，應予以駁回。
據上論結，應依刑事訴訟法第395條前段，判決如主文。
中    華    民    國   111    年    4     月    21    日
                  刑事第三庭審判長法  官  徐  昌  錦  
                                  法  官  林  恆  吉  
                                  法  官  周  政  達  
                                  法  官  侯  廷  昌  
                                  法  官  林  海  祥  
本件正本證明與原本無異
                                  書記官
中    華    民    國   111    年    4     月    26    日